臺灣板橋地方法院刑事判決　　　　　 　 96年度訴字第2705號
公　訴　人　臺灣板橋地方法院檢察署檢察官
被　　　告　甲○○
　　　　　　　　　　（現在臺灣臺北監獄臺北分監執行中）
上列被告因違反毒品危害防制條例案件，經檢察官提起公訴（96
年度毒偵字第2541號），被告於準備程序進行中，就被訴事實為
有罪之陳述，本院告知其簡式審判程序之旨，聽取當事人意見後
，裁定由受命法官獨任依簡式審判程序審理，茲判決如下：
    主  文
甲○○施用第一級毒品，累犯，處有期徒刑拾月，減為有期徒刑
伍月，扣案如附表所示之物沒收；又施用第二級毒品，累犯，處
有期徒刑陸月，減為有期徒刑參月。應執行有期徒刑捌月，扣案
如附表所示之物沒收。
    事  實
一、甲○○前因施用第一級毒品案件，經本院以91年度毒聲字第
    957 號裁定送觀察、勒戒後，因有繼續施用毒品之傾向，再
    經本院以91年度毒聲字第2617號裁定令入戒治處所施以強制
    戒治1 年，迄民國92年8 月15日強制戒治期滿，乃於翌日出
    所，並由臺灣板橋地方法院檢察署檢察官以92年度戒毒偵字
    第287 號為不起訴處分在案；又因竊盜案件，經本院以91年
    度易字第3047號判決判處有期徒刑2 年6 月確定，於94年8
    月23日假釋出獄，刑期至95年1 月16日屆滿假釋未經撤銷，
    以已執行完畢論。詎其仍未悔改，於上開強制戒治執行完畢
    釋放後5 年內，基於施用第一級毒品海洛因之犯意，於96年
    3 月22日下午1 時許，在臺北縣三峽鎮○○路369 號後方停
    車場內，以將第一級毒品海洛因置入注射針筒加水液化後施
    打之方式，施用第一級毒品海洛因1 次；另基於施用第二級
    毒品甲基安非他命之犯意，於96年3 月22日為警逮捕前某時
    ，在友人卓俊瑋位在臺北縣三峽鎮○○路369 號7 樓之4 住
    處內，以將第二級毒品甲基安非他命置於玻璃球（未扣案）
    內燒烤吸食之方式，施用第二級毒品甲基安非他命1 次。嗣
    於96年3 月22日下午4 時30分許，在臺北縣三峽鎮○○路36
    9 號停車場內為警查獲，並扣得如附表所示之物。
二、案經臺北市政府警察局信義分局報告臺灣板橋地方法院檢察
    署檢察官偵查起訴。
    理  由
一、上開犯罪事實，業經被告甲○○於本院審理時坦承不諱（見
    本院卷第27、135 、139 頁），而其為警查獲時所採集之尿
    液，經以酵素免疫分析法初步篩選，再以氣相層析質譜儀分
    析法確認，確呈現嗎啡（施用毒品海洛因代謝物為嗎啡）及
    安非他命、甲基安非他命陽性反應，有臺北市政府警察局偵
    辦毒品案件尿液檢體委驗單（尿液檢體編號：003746號）、
    台灣尖端先進生技醫藥股份有限公司出具之濫用藥物檢驗報
    告（尿液檢體編號：003746號）各1 份在卷可稽（見偵查卷
    第75、76頁），復有扣案如附表所示之物可資佐證，足認被
    告之自白與事實相符。又被告前經本院裁定送觀察、勒戒及
    強制戒治，於92年8 月15日強制戒治期滿，並於翌日出所之
    事實，有臺灣高等法院被告前案紀錄表1 份附卷可憑（見本
    院卷第143 至156 頁），被告於強制戒治執行完畢釋放後，
    5 年內再犯毒品危害防制條例第10條之罪，犯行明確，應依
    法論科。
二、按海洛因、甲基安非他命分屬毒品危害防制條例第2 條第2
    項第1 款、第2 款規定之第一級、第二級毒品，核被告所為
    ，係犯毒品危害防制條例第10條第1 項、第2 項之施用第一
    級毒品罪及施用第二級毒品罪。其為上開犯行前，持有第一
    級毒品海洛因及第二級毒品甲基安非他命係為供施用，持有
    之低度行為，應為施用之高度行為所吸收，不另論罪。被告
    所犯施用第一級毒品罪與施用第二級毒品罪各罪間，犯意各
    別，行為互殊，應予分論併罰。另被告有如事實欄所示之前
    案紀錄，於95年1 月16日執行完畢乙節，有前揭臺灣高等法
    院被告前案紀錄表1 份在卷可稽，其於有期徒刑執行完畢5
    年內，故意再犯本件有期徒刑以上之罪，為累犯，上開2 罪
    均應刑法第47條第1 項之規定加重其刑。爰審酌被告已曾因
    相同犯行經觀察、勒戒及強制戒治等相關處遇，猶未能知所
    警惕，顯然漠視法令之禁制，惟其犯罪行為主要係戕害自身
    ，並未直接積極損害他人之利益，且事後坦承犯行，犯後態
    度尚稱良好，暨其施用毒品之動機、目的、素行等一切情狀
    ，分別量處如主文所示之刑，並定其應執行刑。又因被告上
    開犯罪之時間，係於96年4 月24日以前，合於中華民國96年
    罪犯減刑條例所定之減刑條件，均應減其宣告刑2 分之1 ，
    並定其應執行刑。扣案如附表所示之物，為被告所有供（非
    專供）施用第一級毒品所用之物，業據其供明在卷（見偵查
    卷第11頁，本院卷第27、139 頁），應依刑法第38條第1 項
    第2 款之規定宣告沒收。
三、移送併辦意旨略以（96年度毒偵字第3921號）：被告基於施
    用第一級毒品海洛因及第二級毒品甲基安非他命之犯意，於
    96年5 月17日某時，在臺北縣鶯歌鎮○○路某加油站之廁所
    內，施用第一級毒品海洛因及第二級毒品甲基安非他命各1
    次，因此犯行與上開論罪科刑部分，具有集合犯之包括一罪
    關係，請併予審究云云。按所謂集合犯，係指立法者所制定
    之犯罪構成要件中，本即預定有數個同種類行為而反覆實行
    之犯罪而言。故是否集合犯之判斷，客觀上，自應斟酌法律
    規範之本來意涵、實現該犯罪目的之必要手段、社會生活經
    驗中該犯罪必然反覆實行之常態及社會通念等；主觀上，則
    視其反覆實施之行為是否出於行為人之一個犯意，並秉持刑
    罰公平原則，加以判斷之。稽以行為人施用毒品之原因，不
    一而足，其多次施用毒品之行為，未必皆出於行為人之一個
    犯意決定；且觀諸毒品危害防制條例第10條第1 項、第2 項
    施用毒品罪之構成要件文義衡之，實無從認定立法者本即預
    定該犯罪之本質，必有數個同種類行為而反覆實行之集合犯
    行，故上開施用毒品罪，應非集合犯之罪（最高法院96年度
    第9 次刑事庭會議決議參照）。經查，被告雖坦承此部分犯
    行，核與臺北縣政府警察局板橋分局偵辦毒品危害防制條例
    案被移送人姓名及代碼對照表（檢體編號：A605033 號）、
    臺灣檢驗科技股份有限公司出具之濫用藥物尿液檢驗報告（
    檢體編號：A605033 號）各1 份所示之檢驗結果相符（見第
    3921號偵查卷第31、54頁），惟此部分犯行與前揭論罪科刑
    部分並無集合犯之包括一罪關係，已見前述，而併辦意旨所
    指被告施用毒品之時間，距本案犯行之犯罪時間，已近2 月
    ，在刑法評價上，尚難視為數個舉動之接續施行，且被告為
    本案犯行後旋為警查獲，嗣始再為併辦部分之犯行，衡酌警
    、偵訊對應訊者產生之心理壓力，亦難認被告為上開2 次犯
    行係自始基於單一決意，是被告此部分犯行與前揭論罪科刑
    間，不符合接續犯之要件。據此，移送併辦部分與前揭判決
    有罪部分，無集合犯或接續犯之關係，不應評價為1 罪方合
    於刑罰公平原則。從而，被告此部分犯行無從併予審究，應
    退回檢察官另為適法之處理。
據上論斷，應依刑事訴訟法第273 條之1 第1 項、第299 條第1
項前段，毒品危害防制條例第10條第1 項、第2 項，刑法第11條
前段、第47條第1 項、第51條第5 款、第38條第1 項第2 款，中
華民國96年罪犯減刑條例第2 條第1 項第3 款、第7 條、第10條
，判決如主文。
本案經檢察官馬凱蕙到庭執行職務。
中　　華　　民　　國　　96　　年　　10　　月　　19  　日
                刑事第十四庭    法　官　許炎灶
上正本證明與原本無異。
如不服本判決，應於判決送達後10日內向本院提出上訴狀（應附
繕本），其未敘述上訴理由者，應於上訴期間屆滿後20日內補提
理由書狀於本院，上訴於臺灣高等法院。
                                書記官  郭勝華
中　　華　　民　　國　　96　　年　　10　　月　　19　　日
附錄本案論罪科刑法條：毒品危害防制條例第10條。
毒品危害防制條例第10條
施用第一級毒品者，處 6 月以上 5 年以下有期徒刑。
施用第二級毒品者，處 3 年以下有期徒刑。
附表：
┌─────────────────────────────────────┐
│查獲之被告所有供（非專供）施用第一級毒品所用之物                          │
├──┬─────┬──┬──┬──────────────────────┤
│編號│品　　　名│數量│單位│備                                        註│
├──┼─────┼──┼──┼──────────────────────┤
│ 1  │注射針筒  │1   │支  │供（非專供）施用第一級毒品海洛因之用（用以施│
│    │          │    │    │打海洛因）                                  │
└──┴─────┴──┴──┴──────────────────────┘
